臺灣板橋地方法院刑事判決　　　　　　　 94年度訴字第880號
公　訴　人　臺灣板橋地方法院檢察署檢察官
被　　　告　甲○○
上列被告因違反毒品危害防制條例案件，經檢察官提起公訴（94
年度毒偵字第2027、1701號、94年度核退毒偵字第572 號），經
本院訊問被告後為有罪陳述，改依簡式審判程序審理，並判決如
下：
    主  文
甲○○連續施用第一級毒品，處有期徒刑拾月，扣案之含有難以
析離之第一級毒品海洛因成分之殘渣袋個沒收銷燬之，注射針
筒支沒收；又連續施用第二級毒品，處有期徒刑陸月，扣案之
吸食器壹個沒收。應執行有期徒刑壹年月，扣案之含有難以析
離之第一級毒品海洛因成分之殘渣袋個沒收銷燬之，注射針筒
支、吸食器壹個，均沒收。
    事  實
一、甲○○前有違反槍砲彈藥刀械管制條例、毒品危害防制條例
    等前科，於民國86年間即因違反槍砲彈藥刀械管制條例案件
    ，經台灣高等法院上更一字第183 號判處有期徒刑2 年，由
    最高法院以90年度台上字第4488號判決駁回上訴，於90年7
    月19日確定。另甲○○於88年間即因施用毒品案件，經本院
    以88年度毒聲字第129 號裁定觀察勒戒，經認無繼續施用傾
    向，由台灣板橋地方法院檢察署於88年2 月22日以88年度偵
    字第1627號為不起訴處分確定；復於89年間再因施用毒品案
    件，經本院以89年度毒聲字第1384號裁定觀察勒戒，亦經認
    無繼續施用傾向，由同署於89年3 月10日以89年度毒偵字22
    44號為不起訴處分確定；嗣於90年間又因施用毒品案件，經
    本院以91年度毒聲字第220 號裁定強制戒治，並由本院以91
    年度訴字第371 號判處應執行有期徒刑10月確定。自90年11
    月24日起執行毒品案件之有期徒刑10月，強制戒治部分則自
    91年1 月16日起執行，於91年10月29日停止戒治，至92年1
    月15日視為戒治期滿執行完畢，其間復接續執行上開有期徒
    刑10月及上開槍砲案件之有期徒刑2 年，嗣於93年1 月20日
    假釋出監付保護管束，惟於94年6 月3 日經同署撤銷假釋，
    尚餘殘刑1年4月14日尚未執行完畢（均不構成累犯）。
二、詎甲○○仍不知悔改，明知海洛因、安非他命分別係毒品危
    害防制條例第2 條第1 、2 款所定之第一級及第二級毒品，
    依法均不得施用、持有，竟於上開強制戒治執行完畢後5 年
    內，且在上開假釋付保護管束期間，基於施用第一級毒品海
    洛因之概括犯意，先後於94年1 月19日19時許為警採尿前26
    小時內某時，暨於同年2 月3 日、同年月16日及同年3 月9
    日均在台灣板橋地方法院檢察署採尿前26小時內之某時，多
    次在台北縣蘆洲市○○街7 號2 樓住處及不詳地點，以注射
    針筒注射之方式，施用第一級毒品海洛因；另基於施用第二
    級毒品安非他命之概括犯意，先後於94年1 月19日19時許為
    警採尿前96小時內某時，暨於同年2 月3 日、同年月16日及
    同年3 月9 日均在台灣板橋地方法院檢察署採尿前96小時內
    之某時，多次在上址及不詳地點，以玻璃球管燒烤施用第二
    級毒品安非他命。嗣經警於94年1 月19日16時40分許，在台
    北縣蘆洲市○○街7 號2 樓查獲，並扣得吸食器1 個、海洛
    因殘渣袋3 個、注射針筒3 支等物，經警於該日19時許採取
    尿液送驗結果，檢體呈安非他命及嗎啡均陽性反應；另於保
    護管束執行中經台灣板橋地方法院檢察署觀護人分別於94年
    2 月3 日、同年月16日及同年3 月9 日採取尿液送驗結果，
    檢體亦呈安非他命及嗎啡均陽性反應，而悉上情。
三、案經台北縣政府警察局新莊分局移送暨台灣板橋地方法院檢
    察署觀護人簽由台灣板橋地方法院檢察署檢察官偵查起訴。
    理  由
一、訊據被告甲○○於警詢、本院準備程序與審理中，對上揭事
    實均坦承不諱，此外，被告經警於94年1 月19日19時許採取
    尿液送驗結果（檢體編號：2344號），呈嗎啡及安非他命陽
    性反應，有台灣檢驗科技股份有限公司尿液檢驗報告（見94
    年度毒偵字第622 號卷第23頁）及尿液對照表各一件在卷可
    查（見94年度核退毒偵字第572 號卷第18頁）；另被告於94
    年2 月3 日、同年月16日及同年3 月9 日採取尿液送驗結果
    （檢體編號：000000000 、000000000 、000000000 號），
    檢體亦均呈嗎啡及安非他命陽性反應，有台灣尖端先進生技
    醫藥股份有限公司尿液檢驗報告暨尿液檢體監管紀錄表各三
    件在卷可佐（見94年度毒偵字第1701號卷第3 至6 頁、94年
    度毒偵字第2027號卷第2 至3 頁）。此外，並有扣案之被告
    所有用以施用毒品之吸食器1 個、注射針筒3 支，及海洛因
    殘渣袋3 個（海洛因量微無法析離）等物，扣案可佐。由上
    所述，足見被告所為自白與事實相符，而得採為認定之依據
    。次查，被告於88年間，因施用毒品案件，經本院以88年度
    毒聲字第129 號裁定觀察勒戒，經認無繼續施用傾向，由台
    灣板橋地方法院檢察署於88年2 月22日以88年度偵字第1627
    號為不起訴處分確定；復於89年間再因施用毒品案件，經本
    院以89年度毒聲字第1384號裁定觀察勒戒，亦經認無繼續施
    用傾向，由同署於89年3 月10日以89年度毒偵字2244號為不
    起訴處分確定；嗣於90年間又因施用毒品案件，經本院以91
    年度毒聲字第220 號裁定強制戒治，並由本院以91年度訴字
    第371 號判處應執行有期徒刑10月確定。強制戒治部分自91
    年1 月16日起執行，於91年10月29日停止戒治，至92年1 月
    15日視為戒治期滿執行完畢等情，有台灣高等法院被告前案
    紀錄表、刑案查註紀錄表各一件在卷可稽。本件事證明確，
    被告犯行堪以認定。
二、按海洛因屬毒品危害防制條例第2 條第2 項第1 款所列之第
    一級毒品，而安非他命屬同項第2 款所列之第二級毒品，是
    核被告甲○○所為，係犯毒品危害防制條例第10條第1 項、
    第2 項之施用第一級毒品海洛因罪及第二級毒品安非他命罪
    。其施用前後非法持有第一級及第二級毒品之低度行為，均
    已為施用之高度行為所吸收，不另論罪。被告先後多次施用
    第一級毒品海洛因、第二級毒品安非他命，各時間緊接，且
    所犯構成要件各屬相同，顯分係基於概括犯意而為，均為連
    續犯，分應論以一罪，並各依連續犯之規定加重其刑。又被
    告所犯上開連續施用第一級毒品海洛因及連續施用第二級毒
    品安非他命等罪，犯意各別、行為互殊，應予分論併罰。本
    院審酌被告前已因違反毒品危害防制條例案件經判決有期徒
    刑在案，素行非佳，且前已有施用毒品紀錄，竟又為本件犯
    行，顯見其未知戒除毒癮，意志力薄弱，並考量施用毒品乃
    自戕行為，所生危害非鉅，暨被告坦承犯行，犯後態度良好
    等一切情狀，量處如主文所示之刑，並定應執行刑如主文所
    示。扣案之注射針筒3 支及吸食器1 個，均係被告所有，分
    別用於施用海洛因及安非他命所用之物，業經被告於本院審
    理中供述明確，應依刑法第38條第1 項第2 款之規定宣告沒
    收；另扣案之海洛因殘渣袋3 個，均含有量微無法析離之毒
    品海洛因成分，應以毒品視之，爰依毒品危害防制條例第18
    條第1項前段之規定併予宣告沒收銷燬之，併此敘明。
三、末按「除被告所犯為死刑、無期徒刑、最輕本刑為三年以上
    有期徒刑之罪或高等法院管轄第一審案件者外，於前條第一
    項程序進行中，被告先就被訴事實為有罪之陳述時，審判長
    得告知被告簡式審判程序之旨，並聽取當事人、代理人、辯
    護人及輔佐人之意見後，裁定進行簡式審判程序」，刑事訴
    訟法第273 條之1 定有明文。查本件被告涉犯之毒品危害防
    制條例第10條第1 項、第2 項之施用毒品罪，法定本刑並非
    最輕本刑為3 年以上有期徒刑之罪，且被告於本院準備程序
    期日中已就被訴事實為有罪之陳述，經告知被告簡式審判程
    序之旨後，被告及公訴人對於本件改依簡式審判程序審理亦
    均表示無意見，是本院即依前揭刑事訴訟法規定，裁定本件
    進行簡式審判程序，附此敘明。
據上論斷，應依刑事訴訟法第273 條之1 第1 項、第299 條第1
項前段，修正後毒品危害防制條例第10條第1 項、第2 項、第18
條第1 項前段，刑法第11條前段、第56條、第51條第5 款、第38
條第1 項第2 款，判決如主文。
本案經檢察官魏正杰到庭執行職務。
中　　華　　民　　國　　94　　年　　9 　　月　　20　　日
                  刑事第十五庭  法　官  汪怡君
上列正本證明與原本無異。
如不服本判決，應於送達後十日內向本院提出上訴狀。
                                書記官  李郁禎
中　　華　　民　　國　　94　　年　　9 　　月　　21　　日
附錄本案論罪科刑法條全文：
毒品危害防制條例第10條
施用第一級毒品者，處六月以上五年以下有期徒刑。
施用第二級毒品者，處三年以下有期徒刑。
